臺灣南投地方法院民事裁定
111年度亡字第12號
聲  請  人  臺灣南投地方檢察署檢察官
相  對  人                      
即  失蹤人  周世良

上列聲請人因聲請宣告失蹤人周世良死亡事件，本院裁定如下：
    主  文
一、准對失蹤人周世良（男，民國00年0月0日生，身分證統一編
    號：Z000000000號，最後住所地址：南投縣○○市○○○路○街00
    號）為宣告死亡之公示催告。
二、失蹤人周世良應於本公示催告最後揭示於法院公告處、資訊
    網路及其他適當處所之日起七個月內，向本院陳報現尚生存
    ，如不陳報，本院將宣告其為死亡。
三、無論何人，凡知失蹤人周世良之生死者，均應於前項期間內
    ，將其所知之事實，陳報本院。
    理  由
一、聲請意旨略以：失蹤人於民國97年9月30日經南投○○○○○○○○○
    戶籍員依職權向南投縣政府警察局南投派出所報案協尋列失
    蹤人迄今均未尋獲，失蹤人為年滿80歲以上之人，迄今失蹤
    已逾3年，依民法第8條及家事事件法第155條之規定，為宣
    告死亡之聲請。
二、失蹤人失蹤滿7年後，或失蹤人為80歲以上者，於失蹤滿3年
    後，或失蹤人為遭遇特別災難者，於特別災難終了滿1年後
    ，法院得因利害關係人或檢察官之聲請，為死亡之宣告（民
    法第8條規定參照）。又法院准許宣告死亡之聲請者，應公
    示催告。公示催告，應記載下列各款事項：一、失蹤人應於
    期間內陳報其生存，如不陳報，即應受死亡之宣告。二、凡
    知失蹤人之生死者，應於期間內將其所知陳報法院。前項公
    示催告應公告之，並應揭示於法院公告處、資訊網路及其他
    適當處所；法院認為必要時，並得命登載於公報或新聞紙，
    或用其他方法公告之。報明期間，自前項揭示之日起，應有
    6個月以上。但失蹤人滿百歲者，其陳報期間，得定為自揭
    示之日起2個月以上（家事事件法第156條、第130條第3項至
    第5項規定參照）。而民法第8條規定所稱失蹤，係指失蹤人
    離去其最後住所或居所，而陷於生死不明之狀態。至「生死
    不明」並非絕對而係相對的狀態，僅須聲請人、利害關係人
    及法院不知其行蹤，即為失蹤。
三、經查，聲請人主張失蹤人於97年9月30日經南投○○○○○○○○○戶
    籍員依職權向南投縣政府警察局南投派出所報案協尋列失蹤
    人迄今均未尋獲，失蹤人為年滿80歲以上之人，迄今失蹤已
    逾3年，失蹤人在臺無親人，戶籍內無其他親屬且多年戶籍
    無異動，失蹤人亦查無入出境、在監押紀錄、全民健康保險
    投保紀錄、勞保投保紀錄、納骨堂及公墓收存資料、財產所
    得資料，且查無自108年起有安置於社會安置機構或領有政
    府相關福利補助及社會救助津貼之紀錄，此有南投○○○○○○○○
    ○111年6月1日投戶字第1110001708號函、失蹤人之個人戶籍
    資料（完整姓名）查詢結果、失蹤人口系統身分證集中查詢
    資料、失蹤人全戶戶籍（完整姓名）查詢結果、國軍退除役
    官兵輔導委員會110年2月23日輔服字第1100013159號函、在
    監在押紀錄表、南投縣政府警察局中興分局110年2月25日投
    興警防字第1100002255號函、南投○○○○○○○○○110年2月2日投
    戶字第1100000343號函、內政部移民署110年2月3日移署資
    字第1100018899號函、110年2月22日移署資字第1100024659
    號函、內政部警政署110年2月17日警署防字第1100057556號
    函、勞動部勞工保險局110年2月22日保費資字第1101305915
    0號函、南投縣南投市公所110年4月28日投市殯字第1100010
    343號函、南投縣政府110年4月27日府社助字第1100097450
    號函、被保險人投保資料、稅務電子閘門財產所得調件明細
    表（所得年度108年至110年）在卷可憑。復經南投縣政府警
    察局中興分局派員訪查結果，失蹤人登記之戶籍地，現無人
    居住，訪視周遭住戶亦無人見過失蹤人，附近住戶高士益亦
    稱不認識失蹤人，該住處已經多年無人居住、荒廢等情，有
    該局111年9月27日投興警偵字第1110012272號函及所附查訪
    紀錄表附卷可佐。本院綜合上開事證，認聲請人主張失蹤人
    行方不明已逾3年乙節，堪信為真。依上開規定，應准予對
    失蹤人為死亡宣告之公示催告。
四、依家事事件法第155條、第156條，裁定如主文。
中　　華　　民　　國　　111 　年　　10 　　月　　28 　日
                  家事法庭    法  官  黃益茂  
以上正本與原本相符。　　　　　　　　　 
本件不得抗告。　　　　　　　　 
中　　華　　民　　國　　111 　年　　10　　月　　28　　日
                              書記官